# 求助陈版：最后进价法 ~~

提问人：yqloveyj1314 时间：2019-11-14 06:30:09
陈版主，您好，向您咨询以下问题：
① 针对生鲜超市企业，主营的主要是低价值、损耗大的生鲜类商品，业务系统支出支持移动加权平均法和最后进价法结转成本。业务人员认为针对生鲜类商品，最后进价法能够更准确的核算其成本，目前的存货会计准则中明确提出存货的发出计价方法有个别计价法、月末一次加权平均法、移动加权平均法、先进先出法，而且查询几家大的上市零售企业的资料，其对外披露的存货的发出计价方法均是移动加权平均法或者先进先出法。
请教陈版主，能否采取最后进价法？
谢谢陈版！

回答人：chenyiwei
最后进价法理论上是不符合准则要求的，因为按该方法确定的期末存货结存成本并非实际成本。理论上只能基于重要性原则考虑能否接受这种做法，一般情况下应满足以下条件： 1 、存货周转很快，期末结存占本期采购的比例很低，且均为临近期末时购入的货品； 2 、临近月末时进价无重大波动； 3 、并非低毛利商品。